CRISTOBAL IGNACIO OLAVE HERRERA

Ingeniero Civil Informático

ACERCA DE MI

Profesional meticuloso y organizado que coordina excelentemente varias tareas y trabaja bajo presión de manera extraordinaria y que está comprometido a contribuir con la empresa a cumplirlos objetivos que se propongan, además de ganar experiencia en general para mejorar mis habilidades.

APTITUDES

- Gestión de Datos
- Lógica de Negocio
- Gestión de Producción

- Observador
- Flexible
- Capacidad de Análisis de requerimientos
- Habilidades Blandas Fuertes
- Auto aprendizaje

CONTACTO



Capitán Danilo Vicencio 920, El Bosque, Santiago, Chile, 8030607



<u>+56 9 5335 4720</u>



c.olaveherrera@gmail.com



https://www.linkedin.com/in/ cristobal-olave-herrera-14196a156/



https://cristobalolaveherrera.we
b.app/



https://github.com/COv879

EXPERIENCIA PROFESIONAL

QA NOVA

Septiembre 2023 - Diciembre 2023

AUTOMATIZADOR QA

Experiencia: Diseño y ejecución de pruebas automatizadas mediante Robomotion, elaboración de material de aprendizaje de Karate Framework. **Herramientas utilizadas:** JavaScript, Java, Selenium, Scrum, Robomotion, Karate Framework.

LEBOX

Mayo 2023 - Agosto 2023

ANALISTA QA

Experiencia: Encargado de la ejecución, y documentación mediante Jira, de pruebas de humo, unitarias y de regresión en un entorno de certificación de la plataforma Medicap, también encargado del diseño y ejecución de pruebas automatizadas de Selenium con Python.

Herramientas utilizadas: Selenium Webdriver, Postman, Insomnia, SQL (Oracle), Jira, Scrum.

• ENTIX

Febrero 2022 - Mayo 2022

DESARROLLADOR ETL (PRACTICA)

Experiencia: Diseñador y Desarrollador de procesos de transformación de datos CSV a BDD Oracle y elaboración de la documentación de ellos. **Herramientas utilizadas:** Informática Powercenter, SQL (Oracle).

• THE EARTH SAYS

Mayo 2021 - Agosto 2021

DESARROLLADOR BACKEND (PRACTICA)

Experiencia: Desarrollador de un algoritmo de conteo de abejas utilizando YOLOV4 con Docker y también de una API JSON que conecta el algoritmo con una BDD de Oracle con NodeJS.

Herramientas utilizadas: Docker, Git, JavaScript, Node.js, JSON.

ESTUDIOS

• UNIVERSIDAD ANDRES BELLO

2017 - 2022.

Titulo Profesional - Ingeniería Civil Informática.

▲ IDIOMAS

♦ CERTIFICADOS

- Inglés Avanzado.
- Español Nativo.
- Frances Básico.
- IBM Data Science Practitioner.
- Brainnest Data Analysis Training Program.
- freeCodeCamp Data Analysis with Python.
- LENGUAJES Y HERRAMIENTAS
 - Python
 - C#
 - Java
 - JavaScript, React
 - HTML
 - CSS
 - SOL
 - Git
 - 011
 - Jira
 - Django, Flask
 - Node.JS, ExpressAmazon Web Service

- Selenium
- · Visual Studio Code
- .NET
- Postman, Insomnia
- Office 365, Power BI
- Tableau
- MySQL, PostgreSQL
- Jupyter Notebook
- Informatica Powercenter
- Scrum
- Karate Framework (Gherkin)
- Docker